## ANNASTASYA SEKAR AYU LESTARI

annastasyasekarayu@gmail.com | +62 878 2206 4270 | @annastasya.skr www.linkedin.com/in/annastasyasekar



#### **PROFIL**

Mahasiswa aktif semester 6 Program Studi S1 Sistem Informasi Universitas Atma Jaya Yogyakarta, angkatan tahun 2021. Saya memiliki pengalaman dalam merancang basis data, melakukan analisis data, menyajikan data, dan membuat sistem informasi POS berbasis website menggunakan framework CodeIgniter 4, PHP, HTML, CSS, Bootstrap 5, dan Javascript. Memiliki kemampuan dalam pengoperasian Microsoft Office dan Canva. Saya tertarik pada bidang teknologi, digital, analisis data, bekerja dalam kelompok, dan memecahkan masalah melalui kolaborasi. Saya selalu bersemangat untuk belajar dan mengikuti perkembangan terbaru dalam dunia teknologi informasi.

#### **PENDIDIKAN**

#### S1 Sistem Informasi, Universitas Atma Jaya Yogyakarta

2021 - Sekarang

• GPA: 3.76/4.00

## Beasiswa Kartu Indonesia Pintar Kuliah (KIP-K)

2021 - Sekarang

• KIP-K merupakan beasiswa dari program pemerintah untuk memberikan bantuan biaya bagi mahasiswa. Untuk mendapatkan beasiswa ini, saya harus bersaing dengan 1000+ mahasiswa lainnya.

## Magang dan Studi Independen Bersertifikat (MSIB) Batch #6

Feb 2024 – Sekarang

 Menguasai Data Science Berbasis Artificiall Intelligence (AI) - Masyarakat Industri Kreatif Teknologi Informasi dan Komunikasi Indonesia (MIKTI)

## PENGALAMAN KERJA

# Student Staff Kantor Admisi dan Akademik Universitas Atma Jaya Yogyakarta Feb 2024–Sekarang

ekarang Membantu proses koordinir kegiatan Penerimaan Mahasiswa Baru, Kegiatan Akademik, dan

- Membantu proses koordinir kegiatan Penerimaan Mahasiswa Baru, Kegiatan Akademik, dan Perizinan Mahasiswa Universitas Atma Jaya Yogyakarta
- Membantu digitalisasi dokumen

# Asisten Dosen Mata Kuliah Manajemen Risiko Universitas Atma Jaya Yogyakarta Agt 2023–Jan 2024

- Membantu proses evaluasi dan penilaian
- Membuat bahan ajar online
- Membantu dalam proses perkuliahan seperti mengajar di 2 kelas

## Student Staff tim RPS berbasis OBE, Universitas Atma Jaya Yogyakarta Agt 2023– Jan 2024

- Membantu proses pengerjaan Rencana Pembelajaran Semester Program Studi Sistem Informasi
- Memetakan Capaian Pembelajaran Mata Kuliah dan Capaian Pembelajaran Lulusan

#### PENGALAMAN ORGANISASI

# Divisi Perlengkapan, I-Week Festival #3 HIMSI Universitas Atma Jaya Yogyakarta Feb 2022 – Agt 2022

• Bertanggung jawab atas pengelolaan dan pengorganisasian semua kebutuhan peralatan, termasuk pengadaan dan pemeliharaan peralatan

• Mendekorasi seluruh tempat rangkaian acara

### Koordinator Kostum, Paduan Suara Mahasiswa Atma Jogja

Feb 2022 - Agt 2022

- Mengatur, mengelola, mengambil keputusan, dan bertanggung jawab atas semua aktivitas yang terjadi dalam tim kostum
- Mendesain kostum konser tahunan PSM Atma Jogja seluruh penampil

## Divisi Acara, Malam Gathering Paduan Suara Mahasiswa Atma Jogja

Okt 2022 – Des 2022

• Bertanggung jawab atas pengelolaan acara

#### Anggota, Kelompok Studi Application & Database (KSAD) UAJY

Sep 2021 – Jun 2022

• Belajar database, MySql, Code Igniter 4.

#### **KURSUS & SERTIFIKASI**

#### Sertifikasi ISO/IEC 27001:2013, CBQA Global

Des 2022

• Sebuah sertifikasi ISO 27001:2013 menunjukkan pemahaman mendalam tentang standar keamanan informasi dan kemampuan untuk mengimplementasikannya dalam suatu organisasi. Ini mencakup manajemen risiko, kebijakan keamanan, kontrol keamanan, dan tindakan lainnya yang diperlukan untuk melindungi informasi dan data sensitive

### E-LEARNING: MICROSOFT EXCEL, MySkill

Nov 2023

• Course: Data Cleansing (Sort & Filter), Practice: Aggregate Data, Conditional If-Else, Vlookup & Index Match, Data Formatting, Data Visualization, Chart Excel, Pivot Table, Power Pivot, What-If Analysis, Macro VBA.

#### E-LEARNING: ARTIFICIAL INTELLIGENCE, MySkill

Nov 2023

• Course: Artificial Intelligence Introduction, maximizing the use of ChatGPT, Note-Taking Using AI, Maximizing The Use of AI Tools, AI for Software Engineer.

### **PRESTASI**

### UI/UX SI UAJY Ready to Fly – Juara 3

Des 2023 – Mar 2024

• Kompetisi UI/UX Nasional yang menggunakan Wordpress dan mengangkat Tema UMKM.

#### **KETERAMPILAN**

**SoftSkill:** Analisis, dapat menyesuaikan diri, mampu berkomunikasi dengan baik, bertanggung jawab, manajemen waktu yang baik, kerjasama tim.

**HardSkill:** Microsoft Word, Microsoft Excel, Mincrosoft Power Point, Canva, Capcut, Visual Studio Code, Google Collab.

**Bahasa:** Bahasa Indonesia, Bahasa Inggris (Menengah)